【裁判字號】    97,易,1650
【裁判日期】    970529
【裁判案由】    竊盜
【裁判全文】
臺灣臺中地方法院刑事判決              97年度易字第1650號
公  訴  人  臺灣臺中地方法院檢察署檢察官
被      告  丙○○
上列被告因竊盜案件，經檢察官提起公訴（九十七年度偵字第四
八二六號），本院判決如下：
    主    文
丙○○竊盜，累犯，處有期徒刑肆月，如易科罰金，以新臺幣壹
仟元折算壹日。
    犯罪事實
一、丙○○於民國（下同）九十三年間曾犯竊盜罪，經本院判處
    有期徒刑一年二月並確定，於九十五年三月十四日縮刑期滿
    執行完畢。詎其仍不知悔改，於九十七年一月十四日上午十
    時五十五分許，騎乘未懸掛車牌之重型機車（HFB-895號車
    牌置於該機車坐墊下置物箱內），途經臺中縣豐原市○村路
    金谿橋旁宏儒營造股份有限公司（以下簡稱宏儒公司）所有
    鐵皮屋前，因見該鐵皮屋鐵門未上鎖，且其內置有該公司員
    工乙○○所管領之測量儀器一組（價值新臺幣三萬元），竟
    意圖為自己不法之所有，趁四下無人之際，打開未上鎖鐵門
    ，然後侵入該鐵皮屋（侵入建築物部分，未據乙○○提出告
    訴），竊取置於其內之測量儀器一組，得手後，欲逃離時，
    適為在附近工作之乙○○發現，乃自後追趕，丙○○因恐遭
    逮獲，遂將所竊得之測量儀器一組棄置在路旁，旋即徒步倉
    皇逃逸。嗣於同日上午十一時五十五分許，丙○○更換衣著
    折返現場，欲騎乘其遺留在該處未懸掛車牌之重型機車時，
    為警當場查獲。
二、案經乙○○訴請臺中縣警察局豐原分局報請臺灣臺中地方法
    院檢察署檢察官偵查起訴。
    理    由
一、按被告以外之人於審判外之陳述，雖不符前四條之規定，而
    經當事人於審判程序同意作為證據，法院審酌該言詞陳述或
    書面陳述作成時之情況，認為適當者，亦得為證據。當事人
    、代理人或辯護人於法院調查證據時，知有第一百五十九條
    第一項不得為證據之情形，而未於言詞辯論終結前聲明異議
    者，視為有前項之同意，刑事訴訟法第一百五十九條之五定
    有明文。經查證人即告訴人乙○○於警詢時之指證述，被告
    及檢察官在本院審理時均未爭執其證據能力，且均未於本案
    言詞辯論終結前聲明異議，本院審酌證人即告訴人乙○○於
    警詢時之指證述，係於案發後就其親身目睹之事實所為，且
    依其陳述作成時之情況，並無不適當之情形，依刑事訴訟法
    第一百五十九條之五第二項規定，自有證據能力，合先敘明
    。
二、上揭犯罪事實，業據被告丙○○迭於警詢及本院審理時均坦
    承不諱，核與證人即告訴人乙○○於警詢、偵查中指證訴之
    情節相符，並有贓物認領保管單一紙、蒐證照片十二張及監
    視錄影畫面翻拍照片四張附卷可憑，足見被告之自白與事實
    相符。本件事證明確，被告竊盜犯行堪以認定。
三、核被告丙○○所為，係犯刑法第三百二十條第一項之普通竊
    盜罪。查被告於九十三年間曾犯竊盜罪，經本院判處有期徒
    刑一年二月並確定，於九十五年三月十四日縮刑期滿執行完
    畢，有台灣高等法院被告前案紀錄表附卷可稽，其於五年內
    故意再犯本件有期徒刑以上之罪，為累犯，應依法加重其刑
    。爰審酌被告有竊盜等前科（見卷附台灣高等法院被告前案
    紀錄表），詎仍不知悔改，復犯本件竊盜，及其犯罪之動機
    、目的、手段、對社會所生危害與犯罪後坦承犯行，態度尚
    稱良好等一切情狀，量處如主文所示之刑，並諭知易科罰金
    之折算標準，以示懲儆。
四、據上論斷，應依刑事訴訟法第二百九十九條第一項前段，刑
    法第三百二十條第一項、第四十七條第一項、第四十一條第
    一項前段，刑法施行法第一條之一，判決如主文。
本案經檢察官甲○○到庭執行職務。
中    華    民    國    97    年    5     月    29    日
                  刑事第一庭    法  官  朱光國
上正本證明與原本無異。
如不服本判決，應於收受送達後10日內向本院提出上訴書狀（應
敘述具體理由並附繕本）。
上訴書狀如未敘述理由，應於上訴期間屆滿後20日內補提理由書
於本院。
                                書記官  張孝妃
中    華    民    國    97    年    5     月    29    日
附錄論罪科刑法條
刑法第320條第1項：
意圖為自己或第三人不法之所有，而竊取他人之動產者，為竊盜
罪，處5年以下有期徒刑、拘役或5百元以下罰金。


司法院資訊處製作；財團法人民間司法改革基金會備份。
